臺灣桃園地方法院刑事判決
                                  110年度交簡上字第283號
上  訴  人
即  被  告  林永發


上列上訴人即被告過失傷害案件，不服本院於民國110年8月27日
所為109年度壢交簡字第3708號第一審簡易判決（臺灣桃園地方
檢察署檢察官聲請簡易判決處刑書案號：109年度偵字第29433號
），提起上訴，本院管轄之第二審合議庭判決如下：
    主      文
上訴駁回。
林永發緩刑貳年。
    事實及理由
一、按被告於第二審經合法傳喚，無正當之理由不到庭者，得不
    待其陳述，逕行判決，刑事訴訟法第371條定有明文。又對
    於簡易判決處刑不服而上訴者，得準用前開規定，此觀諸刑
    事訴訟法第455條之1第3項之規定自明。查上訴人即被告林
    永發（下稱被告）陳明之住處為新北市○○區○○○路00號5樓，
    本件111年2月21日之審理期日傳票，經本院交由郵務機關送
    達被告位於新北市○○區○○○路00號5樓住處，因不獲會唔受送
    達之被告本人，而由被告之受僱人余修賢於110年12月22日
    簽名收受，且被告於本院審理時並無在監、在押等情，有本
    院送達證書、個人戶籍資料查詢結果及臺灣高等法院在監在
    押全國紀錄表各1份等在卷可稽（見本院110年度交簡上字第
    283號卷〈下稱本院交簡上字卷〉第47頁、第65至67頁），然
    自本院於上揭審理期日開庭至卷證提示完畢、辯論終結且定
    期宣判後閉庭為止，被告均未到庭，亦有本院刑事報到單及
    審判筆錄各1份在卷可考（見本院交簡上字卷第51至58頁）
    ，是被告經本院合法傳喚，亦符合就審期間之規定，竟無正
    當理由而未到庭，爰依前揭規定，不待被告陳述逕行判決，
    合先敘明。
二、本案經本院合議庭審理結果，認原審以被告犯刑法第284條
    前段之過失傷害罪，量處拘役20日，如易科罰金，以新臺幣
    （下同）1,000元折算1日，經核其認事用法及量刑均無不當
    ，應予維持，除證據能力部分補充：「本判決以下援引作為
    認定犯罪事實之供述及非供述證據，業經檢察官、被告於本
    院審理中均同意有證據能力（見本院交簡上字卷第40頁），
    本院審酌該等證據作成時並無違法取證或證據力明顯偏低之
    情形，依刑事訴訟法第159條之5第158條之4規定，認以資為
    證據核無不當，揆諸前開說明，該等證據均有證據能力。」
    ，及就證據部分補充「被告於本院準備程序時之自白」（見
    本院交簡上卷第39頁）外，並引用第一審刑事簡易判決所記
    載之事實、證據及理由（如附件）。
三、上訴人即被告上訴意旨略以：我原本想要爭執我沒有過失，
    今日已與告訴人和解，也履行完畢，所以我就不爭執了，希
    望法院給我緩刑機會等語
四、按法官於有罪判決中，究應如何量處罪刑，均為實體法賦予
    審理法官裁量之刑罰權事項，法官行使此項裁量權，自得依
    據個案情節，參諸刑法第57條所定各款犯罪情狀之規定，於
    該法定刑度範圍內，基於合義務性之裁量，量處被告罪刑；
    法官為此量刑之裁量權時，除不得逾越法定刑或法定要件外
    ，尚應符合法規範之體系及目的，遵守一般有效之經驗及論
    理法則等法原則，亦即應兼顧裁量之外部及內部性，如非顯
    然有裁量逾越或裁量濫用之違法情事，自不得任意指摘為違
    法，此亦為最高法院歷年多起判例所宣示之原則（最高法院
    80年台非字第473號、75年台上字第7033號、72年台上字第6
    696號、72年台上字第3647號等判例意旨參照）。故刑之量
    定，屬為裁判之法院得依職權自由裁量之事項，苟其量刑已
    以行為人之責任為基礎，並斟酌刑法第57條各款所列情狀，
    在法定刑度內，酌量科刑，如無違反公平、比例及罪刑相當
    原則，致明顯輕重失衡情形，自不得指為違法。經查：
　㈠原審因此以被告罪證明確，依刑事訴訟法第449條第1項、第3
    項、第454條第2項、刑法第284條第1項前段、第62條前段、
    第41條第1項前段、刑法施行法第1條之1第1項等規定，予以
    論罪科刑，經核其認事用法，並無違誤。又原審以被告符合
    自首之規定，依刑法第62條前段之規定，減輕其刑。並審酌
    被告駕駛動力交通工具時，疏未注意車前狀況及兩車並行之
    間隔，猶貿然向前行駛，致告訴人受有前述傷害，所為自應
    非難；復審酌被告迄今亦未能與告訴人達成和解，填補告訴
    人之損害，兼衡被告於警詢時自承之智識程度與家庭經濟狀
    況、本件車禍之過失情節、過失程度、告訴人所受傷勢等一
    切情狀，就被告所犯過失傷害罪判處拘役20日，並諭知易科
    罰金之折算標準，應認係已斟酌刑法第57條所規定之科刑相
    關事項，且未逾越法定刑範圍、亦無濫用裁量權限之情事，
    原審為此刑之量定，本院認尚屬允當，自應予維持。
　㈡被告固於本院110年12月1日準備程序時業與告訴人許明哲達
    成調解，同意賠償告訴人1萬元，並當庭給付完畢等情，有
    本院準備程序筆錄及調解筆錄各1份附卷可稽（見本院交簡
    上字卷第37至44頁），原審判決雖未及審酌此情，然被告於
    本院準備程序並未對原審之量刑有何意見（見本院交簡上字
    卷第37至42頁），是原審判決所為量刑既無輕重失衡之處，
    尚無撤銷改判之必要，附此敘明。
　㈢綜上，原審認事用法均無違誤，量刑亦稱妥適，應予維持，
    被告執前詞提起上訴求為撤銷原判決，為無理由，應予駁回
    。
五、按有審理事實職權之法院，均得依其職權諭知緩刑，第二審
    以判決駁回上訴時，仍得諭知緩刑之宣告（司法院院字第79
    1號解釋、最高法院103年度台非字第130號判決意旨參照）
    。查被告未曾因故意犯罪受有期徒刑以上刑之宣告，有臺灣
    高等法院被告前案紀錄表存卷可參，其因一時疏失，致罹刑
    典，犯後雖未立即坦承犯行，惟於本院審理時業已自白不諱
    ，且已與告訴人達成調解，並賠償告訴人1萬元，而獲得告
    訴人之諒解在案等情，已如前述，足見被告尚見悔意，經此
    偵審教訓，應知所警惕，信無再犯之虞，本院綜核各情，認
    本件所宣告之刑以暫不執行為適當，爰依刑法第74條第1項
    第1款規定，併予宣告緩刑2年，以啟自新。
六、據上論斷，應依刑事訴訟法第455條之1第1項、第3項、第37
    1條、第368條、第373條，刑法第74條第1項第1款，判決如
    主文。
本案經檢察官楊挺宏聲請簡易判決處刑，檢察官李孟亭到庭執行
職務。
中　　華　　民　　國　 111　　年　　3 　　月　　21　　日
                  刑事第十四庭審判長法  官  江德民
                                    法  官  程欣儀
                                    法　官　吳天明
以上正本證明與原本無異。
不得上訴。
                                    書記官　高慈徽
中　　華　　民　　國　　111 　年　　3 　　月　　22　　日
【附  件】
臺灣桃園地方法院刑事簡易判決
                                 109年度壢交簡字第3708號
聲　請　人　臺灣桃園地方檢察署檢察官
被　　　告  林永發  男  民國00年00月00日生
                    身分證統一編號：Z000000000號
                    住新北市○○區○○○路00號5樓
上列被告因過失傷害案件，經檢察官聲請簡易判決處刑（109 年
度偵字第29433號），本院判決如下：
    主  文
林永發犯過失傷害罪，處拘役貳拾日，如易科罰金，以新臺幣壹
仟元折算壹日。
    事實及理由
一、本案犯罪事實、證據及理由，除於證據部分補充「檔案名稱
    【161930（剪】現場監視器畫面之本院勘驗筆錄」外，其餘
    均引用檢察官聲請簡易判決處刑書（如附件）所載，並敘明
    理由如下：
  ㈠按汽車行駛時，駕駛人應注意車前狀況及兩車並行之間隔，
    並隨時採取必要之安全措施，不得在道路上蛇行，或以其他
    危險方式駕車，道路交通安全規則第94條第3 項定有明文。
    本件被告林永發為領有普通自小客車駕照之人，有卷附公路
    監理電子閘門查詢資料1 份可參（偵卷第75頁），對於上開
    交通規則應知之甚詳，並需依規定盡其注意義務。而依當時
    天候晴、日間自然光線、路面鋪裝柏油路而乾燥無缺陷、無
    障礙物且視距良好等情，並無不能注意之情事，被告於民國
    108 年11月29日下午4 時18分許，駕駛車牌號碼0000-00 號
    自用小貨車，行經環南路3 段249 號前時，苟能注意該行向
    前方車道有許紹槿停放而佔用外線車道之車牌號碼000-0000
    號自用小客車，且右方有告訴人許明哲駕駛之車牌號碼000-
    000 普重機，及時注意車前已有他車占用前向車道，且右側
    有告訴人駕駛之普重機與己並行，並依此情狀及時煞車減速
    ，保持與告訴人普重機之間距，當不致發生本案交通事故。
    惟被告竟捨此未為，持續貿然駕車向前行駛，自有違反前述
    注意義務之過失甚明。
  ㈡訊據被告固於偵查中否認有何過失傷害犯行，辯稱案發當時
    伊是被迫往左邊移動，伊覺得是伊被撞到等語。然查，經本
    院勘驗卷附檔案名稱「161930（剪」現場監視器畫面，可見
    ：於監視器畫面時間16：19：29被告駕駛之車輛前半車身進
    入畫面時，告訴人之車輛尚未出現於畫面中；時間16：19：
    29至時間16：19：30間，可見告訴人駕駛之普重機出現於畫
    面中，行駛於被告車輛之右側，並於此期間內速度略快於被
    告駕駛之車輛，由被告車輛之右側車尾駛至右側車頭，且與
    被告並行（本院卷第23至24頁），由此可知於本案事故發生
    前，被告與告訴人之車輛確呈現並行之狀態。而參諸被告於
    警詢中自承：當時從右後照鏡看見對方（指告訴人）普重機
    騎乘過來等語（偵卷第15頁），佐以上開勘驗結果顯示於事
    故發生前1 秒，被告已與告訴人之普重機呈並行狀態，在被
    告已然可由右後照鏡發現告訴人之普重機亦與伊同向往前行
    駛時，被告顯有應注意兩車並行間隔之注意義務，被告疏未
    注意及此而直行，顯有過失。又被告之上開過失駕駛行為致
    與告訴人發生擦撞，使告訴人受有左膝挫擦傷之傷害間，具
    有相當因果關係。
  ㈢綜上，本案事證已臻明確，被告上開過失傷害犯行，洵堪認
    定，應予依法論科。
二、論罪科刑：
  ㈠核被告林永發所為，係犯刑法第284 條前段之過失傷害罪。
    又本件被告肇事後，於警員尚不知本案車禍事故發生前，由
    肇事人即被告親自或託人電話報警，並報明肇事者之姓名、
    地點，請警方前往處理，是被告確係在未有偵查犯罪職務之
    機關或公務員發覺其為犯罪人前，即向準備前往現場處理之
    警員供承其肇事犯罪，自首而接受裁判，此有桃園市政府警
    察局平鎮分局平鎮交通分隊道路交通事故肇事人自首情形紀
    錄表存卷可證（偵卷第79頁）。被告符合自首之規定，依刑
    法第62條前段之規定，減輕其刑。
  ㈡爰以行為人之責任為基礎，審酌被告駕駛動力交通工具時，
    疏未注意車前狀況及兩車並行之間隔，猶貿然向前行駛，致
    告訴人受有前述傷害，所為自應非難；復審酌被告迄今亦未
    能與告訴人達成和解，填補告訴人之損害，兼衡被告於警詢
    時自承之智識程度與家庭經濟狀況、本件車禍之過失情節、
    過失程度、告訴人所受傷勢等一切情狀，量處如主文所示之
    刑，並諭知易科罰金之折算標準，以資懲儆。
三、依刑事訴訟法第449 條第1 項前段、第3 項、第454 條第2
    項，刑法第284 條前段、第62條前段、第41條第1 項前段，
    刑法施行法第1 條之1 第1 項，逕以簡易判決處刑如主文。
四、如不服本判決，應於判決送達後20日內，向本院提出上訴狀
    ，上訴於本院第二審合議庭（須附繕本）。本案經檢察官吳
    建蕙聲請以簡易判決處刑。
中    華    民    國   110    年     8    月    27    日
                  刑事第一庭  法  官  林述亨
以上正本證明與原本無異。
如不服本判決，應於判決送達後20日內向本院提出上訴狀（應附
繕本）。
                              書記官　黃甄智
中　　華　　民　　國　 110　　年　　9 　　月　　1 　　日
附錄本案論罪科刑法條全文：
中華民國刑法第284條
因過失傷害人者，處一年以下有期徒刑、拘役或十萬元以下罰金
；致重傷者，處三年以下有期徒刑、拘役或三十萬元以下罰金。

附件：
臺灣桃園地方檢察署檢察官聲請簡易判決處刑書
                                    109年度偵字第29433號
    被　　　告　林永發　男　35歲（民國00年00月00日生）
                        住新北市○○區○○○路00號5樓
                        國民身分證統一編號：Z000000000號
上列被告因過失傷害案件，業經偵查終結，認為宜聲請以簡易判
決處刑，茲將犯罪事實及證據並所犯法條分敘如下：
        犯罪事實
一、林永發於民國108 年11月29日下午，駕駛車牌號碼0000－00
  &0000; 號自用小貨車，沿桃園市平鎮區環南路3 段外側車道
    往中豐
    路方向行駛，於同日下午4 時19分許，行經環南路3 段249
    號前時，本應注意兩車並行之間隔，隨時採取必要之安全措
    施，且依當時天候晴、日間有自然光線、路面鋪裝柏油而乾
    燥無缺陷、道路無障礙物及視距良好等情狀，並無不能注意
    之情事，仍疏未注意與右側行進車輛間保持並行之間隔，猶
    貿然前行，適同向右側有許明哲騎乘車牌號碼000 －000 號
    普通重型機車駛至，為閃避前方許紹槿停放然占用外側車道
    之車牌號碼000 －0000號自用小客車而左偏行駛，不慎與林
    永發之車輛發生碰撞，再追撞許紹槿（所涉過失傷害罪嫌，
    另為不起訴處分）停放之車輛，致受有左膝挫擦傷之傷害。
    林永發則於肇事後警方到場處理時，報明為肇事者，說明事
    發經過，並自首接受調查。
二、案經許明哲訴由桃園市政府警察局平鎮分局報告偵辦。
        證據並所犯法條
一、證據清單：
   ㈠被告林永發供稱：當時車很多，伊會看左右，有看到路邊
     停車所以往左偏，機車很快出現在右後照鏡等語。
   ㈡告訴人許明哲之指訴。
   ㈢聯新國際醫院診斷證明書1紙。
   ㈣道路交通事故現場圖、道路交通事故調查報告表(一)及(二
     )各 1 份。
   ㈤現場照片12張及監視錄影畫面翻拍照片8張。
二、按汽車行駛時，駕駛人應注意車前狀況及兩車並行之間隔，
    並隨時採取必要之安全措施，道路交通安全規則第 94 條第
    3 項前段分別定有明文。是被告本應注意與右側車輛保持並
    行之間隔，且依該時情狀均無不能注意之情事，然疏未注意
    ，適告訴人為閃避許紹槿停放之車輛而左偏，因而撞擊被告
    之貨車再追撞許紹槿車輛受傷，縱告訴人亦有疏於注意車前
    狀況，仍無解於被告過失之成立，且其過失行為與告訴人之
    受傷結果間，具有相當因果關係，被告之犯嫌應堪認定。是
    核被告所為，係犯刑法第284 條前段過失傷害罪嫌。又被告
    於肇事後，犯罪偵查機關未發覺前，即主動向到場處理之警
    員自承其為肇事者，並願接受裁判，有桃園市政府警察局平
    鎮分局平鎮交通分隊道路交通事故肇事人自首情形紀錄表1
    紙在卷可憑，請依刑法第62條前段之規定減輕其刑。
三、依刑事訴訟法第451條第1項聲請逕以簡易判決處刑。
    此　致
臺灣桃園地方法院
中　　華　　民　　國　 109　　年　　10　 月　  30   日
                              檢察官　    楊挺宏
本件正本證明與原本無異
中　　華　　民　　國　 109 　 年　　11　 月　  6    日
                              書記官      蔡欣潔
附記事項：
本件係依刑事訴訟法簡易程序辦理，法院簡易庭得不傳喚被告、
輔佐人、告訴人、告發人等出庭即以簡易判決處刑；被告、被害
人、告訴人等對告訴乃論案件如已達成民事和解而要撤回告訴或
對非告訴乃論案件認有受傳喚到庭陳述意見之必要時，請即另以
書狀向簡易法庭陳述或請求傳訊。
參考法條：
中華民國刑法第284條
因過失傷害人者，處1 年以下有期徒刑、拘役或10萬元以下罰金
；致重傷者，處3 年以下有期徒刑、拘役或30萬元以下罰金。